# 应收款项核销

提问人：691071920 时间：2023-01-04 15:56:
公司前些年收入确认有误，确认多了，目前应收账款一直挂账，能否通过核销处理该应收账款，还是只能前期差错更正

回答人：chenyiwei
核销坏账和前期差错更正的性质是完全不同的。既然已明确是前期差错，那就按照前期差错更正的流程处理。如果属于非重大差错，可在发现当期直接更正，不调整前期比较数据；反之就需要重述前期比较数据。